Minutes et répertoires du notaire Joseph GUÉRET, 31 mai 1755 - 18 avril 1782 (étude XI)
Archives nationales
- Répertoire(s) de Joseph GUÉRET, 31 mai 1755 - 18 avril 1782; MC/RE/XI/12 - MC/RE/XI/14
  - Répertoire. 1772, 4 janvier - 1782, 18 avril, 4 janvier 1772 - 18 avril 1782; MC/RE/XI/13
    - Contrat de mariage entre Louis Antoine Poullais et Catherine Sophie Dedoit, 3 février 1782
      contrat de mariage; Poullais, Louis-Antoine; Dedoit, Catherine-Sophie
    - Contrat de mariage entre Jean Baptiste Pierre Cottin et la demoiselle Dubuisson de Bayagoula de Mezieres, 6 février 1782
      contrat de mariage; Cottin, Jean-Baptiste-Pierre; Dubuisson de Bayagoula de Mezieres (demoiselle)
    - Inventaire après décès de Anne Guilleaume femme Gueneau, 14 février 1782
      inventaire après décès; Guilleaume, Anne; Gueneau (femme)
    - Notoriété concernant les héritiers de dame et demoiselle Dubray, 18 mars 1782
      notoriété; Dubray (dame); Dubray (demoiselle)
    - Notoriété rectifiant les noms du sieur Mulot et dame Lapert, 25 mars 1782
      notoriété; Mulot (sieur); Lapert (dame)
    - Consentement au mariage de Monsieur Thomas père à Monsieur son fils, 12 avril 1782
      ratification; avis; Thomas (père); Thomas (fils)
  - Répertoire. 1765, 28 mars - 1771, 30 septembre, 28 mars 1765 - 30 septembre 1771; MC/RE/XI/14
    Liste chronologique de titres nouvels et effets royaux convertis en contrats.